# 关于处置子公司损益的问题

提问人：lbwl 时间：2012-02-15 22:23:19
在合并财务报表中，对于剩余股权，应当按照其在丧失控制权日的公允价值进行重新计量。 处置股权取得的对价与剩余股权公允价值之和，减去按原持股比例计算应享有原有子公司自购买日开始持续计算的净资产的份额之间的差额，计入丧失控制权当期的投资收益。 ” 其中原持股比例计算应享有原有子公司自购买日开始持续计算的净资产的份额这句话应如何理解，比如我原先购买子公司100%股权，出资 400 ，其购买日净资产账面价值 300 ，公允价值为 400 ，然后在我持有的过程中这个子公司盈利 100 ，现在我要处置这个子公司80%的股份，出售日子公司账面价值 400 （300+100），公允价值 600 ，那么原持股比例计算应享有原有子公司自购买日开始持续计算的净资产的份额是多少呢，是400+100吗，还是 600 ，如果是 500 的话我还有个问题，因为这个 400 是购买日净资产的公允价值，但盈利 100 应该是按账面值计算的利润，那么我是不是再将这个 100 进行调整呢，调整成安公允价值持续计算的利润。

回答人：chenyiwei
就是你的最后一种理解。对取得投资后被合并方的净利润等净资产变动需要按原购买日的公允价值为基础调整折旧、摊销等后确定。

提问人：wjcpa9568 时间：2015-05-12 11:02:34
陈总，处置子公司时的投资收益计算是否正确， 1 单户表上投资收益=处置价款-（长投原值-减值准备），减值准备的递延税不计算在投资收益上， 2 合并表投资收益=处置价款- 合并报表层面享有该子公司净资产份额，这时减去减值准备的递延税 3 在合并附注处置子公司填列"处置价款与处置投资对应的合并报表层面享有该子公司净资产份额的差额"时，不包括该准备的递延税？

回答人：chenyiwei
1 、是。 2 、是， 3 、与 2 中的处理原则一致，这时被处置子公司相关的递延税也是作为被处置子公司净资产的一部分计入投资收益的，所以披露时也要纳入。

提问人：zhongzhao433 时间：2015-05-13 11:16:45
陈版，不是很理解下面 1 、 2 对投资收益差异的处理，请问原理是什么？ 1 单户表上投资收益=处置价款-（长投原值-减值准备），减值准备的递延税不计算在投资收益上， 2 合并表投资收益=处置价款- 合并报表层面享有该子公司净资产份额，这时减去减值准备的递延税

回答人：chenyiwei
1 、个别报表层面处置子公司股权时转销对应的长期股权投资减值准备，相应地与长期股权投资相关的暂时性差异转回，转回递延所得税资产的影响借记“所得税费用——递延所得税费用”，不是计入投资收益。 2 、合并报表层面，各项资产减值准备等暂时性差异都针对的是子公司的资产，所以递延所得税资产也就是合并报表层面子公司净资产的组成部分。根据修订后合并报表准则第五十条规定的合并报表层面处置损益计算公式，是将处置价款与被处置子公司的净资产在合并报表层面的账面价值之间的差额（假设无商誉、其他综合收益等复杂问题）确认为合并报表层面的处置损益，所以这部分递延所得税资产也就作为子公司净资产的一部分纳入了处置损益的计算，即其转销影响计入投资收益而不是所得税费用。